臺灣板橋地方法院刑事判決　　　　　　　99年度訴字第3262號
公　訴　人　臺灣板橋地方法院檢察署檢察官
被　　　告　李昆達
上列被告因違反毒品危害防制條例案件，經檢察官提起公訴（99
年度毒偵字第7782號、99年度毒偵字第7994號），被告於準備程
序進行中就被訴事實均為有罪之陳述，經本院合議庭裁定由受命
法官獨任進行簡式審判程序，並判決如下：
    主      文
李昆達施用第一級毒品，累犯，處有期徒刑捌月；又施用第二級
毒品，累犯，處有期徒刑肆月；又施用第一級毒品，累犯，處有
期徒刑捌月；又施用第二級毒品，累犯，處有期徒刑肆月。應執
行有期徒刑壹年陸月。
    事      實
一、李昆達前於民國97年間，因施用毒品案件，經依本院97年度
    毒聲字第947 號裁定送觀察、勒戒後，因有繼續施用毒品之
    傾向，再經本院以97年度毒聲字第2544號裁定令入戒治處所
    施以強制戒治，於98年8 月17日停止其處分釋放出所；另於
    98年間，因妨害自由案件，經本院以98年度訴字第274 號判
    處有期徒刑3 月確定，於98年11月16日縮刑期滿執行完畢。
    詎其仍未戒除毒癮，復基於施用第一級毒品之犯意，於99年
    5 月27日下午3 、4 時許，在臺北縣三重市（現已改制為新
    北市三重區，以下同）長興街63號4 樓，以將海洛因捲入香
    菸內，點燃後吸食之方式，施用第一級毒品海洛因1 次。另
    基於施用第二級毒品之犯意，於上開時、地，以將甲基安非
    他命置於玻璃球內燒烤後吸食其煙霧之方式，施用第二級毒
    品甲基安非他命1 次。嗣於同日下午5 時15分許，為警在上
    址查獲。經警採尿送驗結果，呈安非他命類（安非他命、甲
    基安非他命）、鴉片類（嗎啡）陽性反應，始悉上情。李昆
    達復基於施用第一級毒品之犯意，於同年8 月19日凌晨1 時
    45分許為警採尿時回溯26小時內之某時（不含為警逮捕之公
    權力拘束期間），在臺北縣三重市○○路三重國小旁之公園
    內，以將海洛因捲入香菸內，點燃後吸食之方式，施用第一
    級毒品海洛因1 次。另基於施用第二級毒品之犯意，於同年
    8 月19日凌晨1 時45分許為警採尿時回溯96小時內之某時（
    不含為警逮捕之公權力拘束期間），在上開地點，以將甲基
    安非他命置於玻璃球內燒烤後吸食其煙霧之方式，施用第二
    級毒品甲基安非他命1 次。嗣於同年月18日晚間10時30分許
    ，在臺北市士林區○○○路○ 段與中正路之交岔路口為警盤
    查。經警採尿送驗結果，呈安非他命、甲基安非他命、嗎啡
    、可待因陽性反應，始悉上情。
二、案經臺北縣政府（現改制為新北市政府）警察局三重分局及
    臺北市政府警察局士林分局移請臺灣板橋地方法院檢察署檢
    察官偵查起訴。
    理      由
一、按除簡式審判程序、簡易程序及刑事訴訟法第376 條第1 款
    、第2 款所列之罪之案件外，第一審應行合議審判；除被告
    所犯為死刑、無期徒刑、最輕本刑為3 年以上有期徒刑之罪
    或高等法院管轄第一審案件者外，於第一次審判期日前之準
    備程序進行中，被告先就被訴事實為有罪之陳述時，審判長
    得告知被告簡式審判程序之旨，並聽取當事人、代理人、辯
    護人及輔佐人之意見後，裁定進行簡式審判程序，同法第28
    4 條之1 、第273 條之1 第1 項分別定有明文。查被告李昆
    達所犯均係死刑、無期徒刑、最輕本刑為3 年以上有期徒刑
    以外之罪，亦均非高等法院管轄第一審案件。其於準備程序
    進行中，就被訴事實均為有罪之陳述，經告知簡式審判程序
    之旨，並聽取公訴人及被告之意見後，業經本院合議庭依上
    開規定裁定由受命法官獨任進行簡式審判程序，合先敘明。
二、查被告前於97年間，因施用毒品案件，經依本院97年度毒聲
    字第947 號裁定送觀察、勒戒後，因有繼續施用毒品之傾向
    ，再經本院以97年度毒聲字第2544號裁定令入戒治處所施以
    強制戒治，於98年8 月17日停止其處分釋放出所乙情，有臺
    灣高等法院被告前案紀錄表1 份在卷可稽。是被告前因施用
    毒品案件，於前揭觀察、勒戒及強制戒治執行完畢釋放後5
    年內，再犯本案施用毒品犯行，業已符合毒品危害防制條例
    第23條第2 項規定之起訴要件，依法應追訴論科。
三、上揭犯罪事實，業據被告於本院審理時供認不諱，且其為警
    採集之尿液檢體，經分別送請臺灣檢驗科技股份有限公司及
    臺灣尖端先進生技醫藥股份有限公司檢驗結果，其中99年5
    月28日採尿部分，呈安非他命類（安非他命、甲基安非他命
    ）、鴉片類（嗎啡）陽性反應；另同年8月19日採尿部分，
    呈安非他命、甲基安非他命、嗎啡、可待因陽性反應等情，
    有臺北縣政府警察局三重分局查獲毒品案件被移送者姓名、
    代碼對照表、臺灣檢驗科技股份有限公司濫用藥物檢驗報告
    、臺北市政府警察局偵辦毒品案件尿液檢體委驗單、臺灣尖
    端先進生技醫藥股份有限公司濫用藥物檢驗報告各1 紙附卷
    足憑。再查，海洛因施用入人體後水解還原成嗎啡，再循嗎
    啡之代謝方式排出體外，業據行政院衛生署藥物食品檢驗局
    以73藥檢壹字第030221號函說明綦詳。且尿液中能否驗出嗎
    啡陽性反應，與其投與量、投與途徑、採尿時間、個人體質
    及檢測方法之靈敏度有關，國外曾有文獻報導注射6 毫克之
    海洛因鹽酸鹽，其代謝物嗎啡之平均可檢出時限約為26小時
    ，亦經行政院衛生署藥物食品檢驗局於81年9 月8 日以（81
    ）藥檢壹字第8114885 號函釋明在案。又查，甲基安非他命
    經口服投與後約百分之70於24小時內自尿中排出，約百分之
    90於96小時內自尿中排出，由於甲基安非他命成分之檢出與
    其投與方式、投與量、個人體質、採尿時間與檢測儀器之精
    密度等諸多因素有關，因此僅憑尿液中呈安非他命陽性反應
    ，並無法確實推算吸食時間距採集時間之長短，惟依上述資
    料推斷，最長可能不會超過4 日，並經行政院衛生署藥物食
    品檢驗局於81年2 月8 日以（81）藥檢壹字第001156號函說
    明甚詳。另前揭濫用藥物檢驗報告均載明係以氣相層析質譜
    儀法作為確認檢驗之方式，而以氣相層析質譜儀分析法進行
    確認者，均不致產生偽陽性反應，亦經行政院衛生署管制藥
    品管理局於92年6 月20日以管檢字第0920004713號函釋明甚
    詳。準此，被告之尿液既經以氣相層析質譜儀法檢驗，呈安
    非他命類（安非他命、甲基安非他命）、鴉片類（嗎啡）、
    安非他命、甲基安非他命、嗎啡、可待因陽性反應，堪認被
    告自白於前開時、地施用第一級毒品海洛因及第二級毒品甲
    基安非他命乙情，核與事實相符，可堪採信。綜上，本案事
    證已臻明確，被告犯行均堪以認定，均應依法論科。
四、按海洛因及甲基安非他命分屬毒品危害防制條例第2 條第2
    項第1 、2 款所定之第一、二級毒品，均不得非法持有、施
    用。是核被告所為，均係犯毒品危害防制條例第10條第1 項
    之施用第一級毒品罪及同條第2 項之施用第二級毒品罪。被
    告持有第一級毒品海洛因及第二級毒品甲基安非他命進而施
    用，其持有海洛因及甲基安非他命之低度行為，均應為施用
    之高度行為所吸收，均不另論罪。又被告所犯上開4 罪間，
    犯意各別，行為互殊，應予分論併罰。再者，被告前於98年
    間，因妨害自由案件，經本院以98年度訴字第274 號判處有
    期徒刑3 月確定，於98年11月16日縮刑期滿執行完畢等情，
    有臺灣高等法院被告前案紀錄表1 份在卷可參。其於受徒刑
    之執行完畢，5 年以內故意再犯本案有期徒刑以上之罪，均
    為累犯，均應依刑法第47條第1 項之規定加重其刑。爰審酌
    被告施用毒品足以戕害身心健康，其經觀察、勒戒及強制戒
    治後，仍再度多次施用毒品，顯見其戒毒之意志不堅，自制
    力不佳，應有入監矯治之必要；惟念其施用毒品，戕害己身
    ，且犯後已坦承犯行，態度尚可，並審酌其犯罪之動機、目
    的、手段、生活狀況、品行及智識程度等一切情狀，分別量
    處如主文所示之刑，並定其應執行刑，以示懲儆。
據上論斷，應依刑事訴訟法第273 條之1 第1 項、第299 條第1
項前段，毒品危害防制條例第10條第1 項、第2 項，刑法第11條
前段、第47條第1 項、第51條第5 款，判決如主文。
本案經檢察官黃嘉妮到庭執行職務。
中    華    民    國   100    年    3     月    29    日
                  刑事第十八庭  法  官  謝梨敏
上列正本證明與原本無異。
如不服本判決，應於判決送達後10日內敘明上訴理由，向本院提
出上訴狀 (應附繕本) ，上訴於臺灣高等法院。其未敘述上訴理
由者，應於上訴期間屆滿後20日內向本院補提理由書「切勿逕送
上級法院」。
                                書記官  林怡君
中    華    民    國   100    年    3     月    29    日
附錄本判決論罪之法條：
毒品危害防制條例第10條
施用第1 級毒品者，處6 月以上5 年以下有期徒刑。
施用第2 級毒品者，處3 年以下有期徒刑。